【裁判字號】    99,易,1504
【裁判日期】    990811
【裁判案由】    竊盜等
【裁判全文】
臺灣板橋地方法院刑事判決              99年度易字第1504號
公  訴  人  臺灣板橋地方法院檢察署檢察官
被      告  甲○○
上列被告因竊盜等案件，經檢察官提起公訴（99年度偵字第1747
號），本院裁定改用簡式審判程序審理，判決如下：
    主  文
甲○○收受贓物，累犯，處有期徒刑參月，如易科罰金，以新臺
幣壹仟元折算壹日。又行使變造機車牌照，足以生損害於公眾，
累犯，處有期徒刑參月，如易科罰金，以新臺幣壹仟元折算壹日
。又共同攜帶兇器竊盜，未遂，累犯，處有期徒刑肆月，如易科
罰金，以新臺幣壹仟元折算壹日；扣案之T 字型扳手壹組、手套
壹只，均沒收。應執行有期徒刑陸月，如易科罰金，以新臺幣壹
仟元折算壹日；扣案之T 字型扳手壹組、手套壹只，均沒收。
    事  實
一、甲○○前於民國96年間因竊盜案件，經本院於96年12月7 日
    以96年度簡字第5972號判處有期徒刑6 月，減為有期徒刑3
    月，如易科罰金，以新臺幣1000元折算1 日確定，於97年3
    月17日以易科罰金執行完畢（於本案構成累犯）。詎其仍不
    知悛悔，而為下列所述之行為：
(一)、甲○○明知許秦嘉所竊取、變造為車號672-EXE 號（原車牌
    號碼672-EXF 號）之重型機車車牌一面，係屬來路不明之贓
    物（車牌號碼672-EXF 號重型機車車牌一面，係乙○○所有
    ，於99年3 月15日23時許，在臺北縣新莊市○○街47巷6 號
    前遭許秦嘉竊取、變造，許秦嘉竊盜、變造特種文書罪嫌部
    分，檢察官另行偵查中），竟仍基於收受贓物之犯意，於99
    年3 月17日凌晨某時，在臺北縣新莊市○○路某處，予以收
    受。
(二)、甲○○明知機車牌照為公路監理機關發給之行車許可證明，
    不得變造，竟另基於行使變造特種文書之犯意，將上開許秦
    嘉所竊取、變造之車牌懸掛在其所騎乘之車牌號碼K3U-253
    號重型機車上，而行使之，足以生損害於公路監理機關對於
    車籍管理之正確性。
(三)、甲○○與許秦嘉另基於意圖為自己不法所有之犯意聯絡，由
    甲○○騎乘懸掛上開變造車牌之重型機車，許秦嘉則騎乘另
    一懸掛其所竊取，並變造為車號101-DEF 號（原車牌號碼10
    1-DFF 號）車牌之車牌號碼CY8-869 號重型機車，尋找下手
    行竊目標，於99年3 月17日凌晨2 時15分許，行經臺北縣新
    莊市○○路○ 段98號前，見丙○○所有之車牌號碼F2-4895
    號自小客車停放在該處，趁四處無人之際，由甲○○在旁把
    風，許秦嘉則戴手套，持客觀上可供兇器使用之T 字型扳手
    1 組破壞車門門鎖後（毀損部分未據告訴；許秦嘉竊盜罪嫌
    部分，檢察官另行偵查中），二人旋即進入車內共同著手搜
    尋財物，適為居住於該處之居民池俊昇發覺有異而報警處理
    ，為警當場查獲致未得逞，並扣得許秦嘉所有，供竊盜所用
    之T 字型扳手1 組、手套1 只及上開懸掛之變造機車車牌。
二、案經丙○○訴由臺北縣政府警察局蘆洲分局移送臺灣板橋地
    方法院檢察署檢察官偵查起訴。
    理  由
一、上揭事實，業據被告甲○○於本院審理時坦承不諱，並經共
    同被告許秦嘉於警詢中供承在卷，核與告訴人丙○○於警詢
    中指訴，及被害人乙○○於警詢中指述之情節相符，並經證
    人池俊昇於警詢中證述屬實。此外，並有T 字型扳手1 組、
    手套1 只扣案，及贓物認領保管單、臺北縣政府警察局蘆洲
    分局搜索筆錄、扣押筆錄、臺北縣政府警察局車輛尋獲電腦
    輸入單各1 紙、車籍查詢- 基本詳細畫面2 紙、現場照片16
    紙在卷可資佐證，足認被告之自白核與事實相符。是以，本
    件事證明確，被告收受贓物、行使變造特種文書、竊盜之犯
    行均堪認定，應予依法論科。
二、核被告甲○○事實一、(一)所為，係犯刑法第349 條第1 項之
    收受贓物罪；事實一、(二)所為，係犯刑法第216 條、第212
    條之行使變造特種文書罪；事實一、(三)所為，係犯刑法第32
    1 條第1 項第3 款、第2 項之攜帶兇器竊盜未遂罪。被告與
    許秦嘉就上開攜帶兇器竊盜未遂犯行間，有犯意聯絡及行為
    分擔，均為共同正犯。又被告所犯上開三罪間，犯意各別，
    行為互殊，應予分論併罰。又被告有事實欄一所述之論罪科
    刑及執行情形，有臺灣高等法院被告前案紀錄表1 份在卷可
    按，被告受徒刑之執行完畢後，5 年以內故意再犯本案有期
    徒刑以上之3 罪，為累犯，均應依法第47條第1 項加重其刑
    。又被告已著手於事實一、(三)所述竊盜行為之實施而不遂，
    為未遂犯，就事實一、(三)所述之竊盜部分，應依刑法第25條
    第2 項之規定，按既遂犯之刑減輕，並先加後減之。爰審酌
    被告之素行不佳，正值青壯，不思循正途賺取財物，竟懸掛
    許秦嘉所竊取、變造之車牌，以掩人耳目而下手行竊，破壞
    公路監理機關管理機車牌照之正確性，惟所竊取之財物尚未
    得手，及已坦承犯行，犯後態度尚佳等一切情狀，各量處如
    主文所示之刑，並定其應執行之刑，及均諭知易科罰金之折
    算標準。
三、扣案之T 字型扳手1 組、手套1 只，係共同被告許秦嘉所有
    ，且為供被告共犯事實一、(三)竊盜犯罪所用之物，業據共同
    被告許秦嘉於警詢中供述明確，應依刑法第38條第1 項第2
    款之規定宣告沒收。
四、本件經檢察官提起公訴，被告於準備程序中就被訴事實為有
    罪之陳述，經本院告知簡式審判程序之旨，並聽取公訴人、
    被告之意見後，當庭裁定改行簡式審判程序，併予敘明。
據上論斷，應依刑事訴訟法第273 條之1 第1 項、第299 條第1
項前段，刑法第28條、第216 條、第212 條、第321 條第1 項第
3 款、第2 項、第349 條第1 項、第47條第1 項、第25條第2 項
、第51條第5 款、第38條第1 項第2 款，刑法施行法第1 條之1
第1 項、第2 項前段，判決如主文。
本案經檢察官張瑞玲到庭執行職務。
中    華    民    國    99    年    8     月    11    日
                  刑事第十七庭  法  官  曾正耀
以上正本證明與原本無異。
如不服本判決應於收受判決後10日內向本院提出上訴書狀，並
應敘述具體理由。其未敘述上訴理由者，應於上訴期間屆滿後
20日內向本院補提理由書（均須按他造當事人之人數附繕本）
「切勿逕送上級法院」。
                                書記官  田世杰
中    華    民    國    99    年    8     月    11    日
附錄本案論罪科刑法條全文：
刑法第212條
偽造、變造護照、旅券、免許證、特許證及關於品行、能力服務
或其他相類之證書、介紹書，足以生損害於公眾或他人者，處 1
年以下有期徒刑、拘役或 3 百元以下罰金。
刑法第216條
行使第 210 條至第 215 條之文書者，依偽造、變造文書或登載
不實事項或使登載不實事項之規定處斷。
刑法第321條：
犯竊盜罪而有左列情形之1 者，處6 月以上5 年以下有期徒刑：
一、於夜間侵入住宅或有人居住之建築物、船艦或隱匿其內而犯
    之者。
二、毀越門扇、牆垣或其他安全設備而犯之者。
三、攜帶兇器而犯之者。
四、結夥三人以上而犯之者。
五、乘火災、水災或其他災害之際而犯之者。
六、在車站或埠頭而犯之者。
前項之未遂犯罰之。
刑法第349條第1項
收受贓物者，處 3 年以下有期徒刑、拘役或 5 百元以下罰金。

司法院資訊處製作；財團法人民間司法改革基金會備份。
